臺灣雲林地方法院刑事判決　　　　　　　 95年度易字第556號
公　訴　人　臺灣雲林地方法院檢察署檢察官
被　　　告　丙○○
　　　　　　　　　　（現另案於臺灣雲林第二監獄執行中）
上列被告因竊盜案件，經檢察官提起公訴（95年度偵字第2752號
），被告自白犯罪，本院合議庭裁定由受命法官獨任依簡式審判
程序審理，判決如下：
    主  文
丙○○攜帶兇器竊盜，累犯，處有期徒刑壹年貳月。扣案之砂輪
機壹台、美工刀貳支、虎頭剪貳支、六角扳手壹支及麻繩壹條，
均沒收。
    事  實
一、丙○○前於民國91年間，因違反毒品危害防制條例等案件，
    經法院判處應執行有期徒刑1 年7 月確定，於93年9 月13日
    縮短刑期執行完畢，竟不知悔改，意圖為自己不法之所有，
    於95年5 月24日下午時分，在雲林縣崙背鄉某處邊，以其所
    有，客觀上足供兇器使用之美工刀二支、虎頭剪二支、六角
    扳手一支，及非屬兇器之砂輪機一台、麻繩一條，竊取臺灣
    電力股份有限公司（以下簡稱臺電公司）所有PVC 風雨線78
    公斤及裸硬銅線68公斤，得手後載運至友人蔡顯忠位於雲林
    縣四湖鄉鹿場村頂鹿場43號住處，剝除電纜線外皮，伺機出
    售。嗣經警於同日21時30分，經蔡顯忠之母甲○○同意搜索
    ，在蔡顯忠上開住處，扣得PVC 風雨線78公斤、裸硬銅線68
    公斤，及陳惠訟所有砂輪機一台、美工刀二支、虎頭剪二支
    、六角扳手一支及麻繩一條等工具，始悉上情。
二、案經雲林縣警察局臺西分局報請臺灣雲林地方法院檢察署檢
    察官偵查起訴。
    理  由
一、訊據被告丙○○於本院坦承上揭事實不諱，核與證人蔡東洺
    及乙○○證述情節相符，並有贓物認領保管單、代保管清單
    、搜索扣押筆錄暨扣押物品目錄表及現場照片六張等在卷可
    稽，復有砂輪機一台、美工刀二支、虎頭剪二支、六角扳手
    一支及麻繩一條等物扣案可證，足認被告自白與事實相符，
    堪以採信。本件事證明確，被告犯行，堪以認定。
二、按行為後法律有變更者，適用行為時之法律，但行為後之法
    律有利於行為人者，適用最有利於行為人之法律，現行刑法
    第2 條第1 項定有明文。被告所犯關於新舊法比較部分，援
    引附表所示。又被告持以竊盜之美工刀二支、虎頭剪二支及
    六角扳手一支，主要構成部分為鐵質，為尖銳之物，以之揮
    刺、擊打，足以傷害人之身體及生命，具有客觀上之危險性
    ，自屬兇器。核被告所為，係犯刑法第321 條第1 項第3 款
    攜帶兇器竊盜罪。其於91年間，因違反毒品危害防制條例等
    案件，經法院判處應執行有期徒刑1 年7 月確定，於93年9
    月13日縮短刑期執行完畢，有臺灣高等法院被告前案紀錄表
    在卷可稽。茲被告於有期徒刑執行完畢後，5 年內故意再犯
    本件有期徒刑以上之罪，為累犯，應依修正前刑法第47條規
    定，加重其刑。爰審酌被告係國中畢業學歷，有違反毒品危
    害防制條例及竊盜等前案紀錄，為一己之利，在雲林縣崙背
    鄉偏僻處，盜剪電纜線，造成臺灣電力公司損失慘重，危害
    社會民生治安，及犯後坦承犯行等一切情狀，量處如主文所
    示之刑。至於扣案之砂輪機一台、美工刀二支、虎頭剪二支
    、六角扳手一支及麻繩一條，均係被告所有，且供犯罪所用
    ，已據被告供明在卷，應依修正前刑法第38條第1 項第2 款
    規定，宣告沒收之。
據上論斷，應依刑事訴訟法第273 條之1 第1 項、第284 條之1
、第299 條第1 項前段，刑法第2 條第1 項前段、第321 條第1
項第3 款、修正前刑法第47條、第38條第1 項第2 款，判決如主
文。
本案經檢察官丁○○到庭執行職務
中　　華　　民　　國　　96　　年　　1 　　月　　25　　日
                  刑事第二庭    法  官  柯志民
以上正本證明與原本無異。
如不服本判決，應於判決收受後10日內，向本院提出上訴狀（須
附繕本）。
                                書記官　魏輝碩
中　　華　　民　　國　　96　　年　　1 　　月　　25　　日
附表：
┌────────┬────────┬────────┬────────┐
│法        條    │修正前規定      │修正後規定      │新舊法之適用    │
├────────┼────────┼────────┼────────┤
│刑法第47條      │受有期徒刑之執行│受徒刑之執行完畢│(一)適用舊法。    │
│累犯            │完畢，或受無期徒│，或一部之執行而│(二)被告於有期徒刑│
│                │刑或有期徒刑一部│赦免後，五年以內│執行完畢後，5 年│
│                │之執行而赦免後，│故意再犯有期徒刑│以內再故意犯本件│
│                │五年以內再犯有期│以上之罪者，為累│有期徒刑以上之罪│
│                │徒刑以上之罪者，│犯，加重本刑至二│，依修正前刑法第│
│                │為累犯，加重本刑│分之一。第98條第│47條，或修正後刑│
│                │至二分之一。    │2 項關於因強制工│法第47條第1 項規│
│                │                │作處分之執行完畢│定，均構成累犯，│
│                │                │或一部之執行而免│依新法規定，並未│
│                │                │除後，五年以內故│有利於被告，因此│
│                │                │意再犯有期徒刑以│，應依刑法第2條 │
│                │                │上之罪者，以累犯│第1 項前段規定，│
│                │                │論。            │依修正前刑法第47│
│                │                │                │條規定，論以累犯│
│                │                │                │，加重其刑。    │
├────────┼────────┼────────┼────────┤
│刑法第38條第1項 │供犯罪所用或犯罪│供犯罪所用或犯罪│(一)適用舊法。    │
│第2款、第2項    │預備之物，以屬於│預備之物，以屬於│(二)僅作定義修正，│
│供犯罪所用或犯罪│犯人者為限，得沒│犯罪行為人者為限│使適用更為明確，│
│預備之物沒收    │收之。但有特別規│，得沒收之。但有│非法律變更，自不│
│                │定者，依其規定。│特別規定者，依其│生新舊法比較問題│
│                │                │規定。          │，無現行刑法第2 │
│                │                │                │條第1項之適用， │
│                │                │                │且從刑附屬於主刑│
│                │                │                │，除法律有特別規│
│                │                │                │定者外，依主刑所│
│                │                │                │適用之法律（最高│
│                │                │                │法院95年度第8 次│
│                │                │                │刑事庭會議決議參│
│                │                │                │照），故本件應適│
│                │                │                │用舊法。        │
└────────┴────────┴────────┴────────┘
論罪之法條全文：
中華民國刑法第2條
（從舊從輕）
行為後法律有變更者，適用行為時之法律。但行為後之法律有利
於行為人者，適用最有利於行為人之法律。
刑法第321條
犯竊盜罪而有左列情形之一者，處六月以上、五年以下有期徒刑
：
一  於夜間侵入住宅或有人居住之建築物、船艦或隱匿其內而犯
    之者。
二  毀越門扇、牆垣或其他安全設備而犯之者。
三  攜帶兇器而犯之者。
四  結夥三人以上而犯之者。
五  乘火災、水災或其他災害之際而犯之者。
六  在車站或埠頭而犯之者。
前項之未遂犯罰之。
